臺灣高等法院刑事判決　　　　　　　　94年度上易字第206號
上　訴　人　臺灣板橋地方法院檢察署檢察官
被　　　告　乙○○
上列上訴人因被告竊盜案件，不服臺灣臺北地方法院93年度易字
第1776號，中華民國93年12月31日第一審判決（起訴案號：臺灣
板橋地方法院檢察署93年度偵字第0540號），提起上訴，本院判
決如下
    主      文
原判決撤銷，發回臺灣臺北地方法院。
    理      由
一、公訴意旨略以：被告乙○○前因竊盜案件，經臺灣臺北地方
    法院判處有期徒刑4月確定，於民國（下同）92年07月12 日
    執行完畢，竟不知悔改，意圖為自己不法之所有，於93年12
    月01日下午06時30分許，在臺北市松山區○○○路○段17 號
    之統一便利商店內佯裝購物，趁機竊取店內紳藍洋酒2瓶，
    共計新臺幣1200元，得手後置於其隨身攜帶的背包內，再隨
    手拿1碗泡麵至櫃檯僅支付該泡麵價錢後，走至門口時，為
    該店副理甲○○發覺而報警查獲。因認被告涉犯刑法第320
    條第1項之竊盜罪嫌云云。
二、按「刑事訴訟法第303條第2款規定已經提起公訴或自訴之案
    件，在同一法院重行起訴者，應諭知不受理之判決，係以已
    經提起公訴或自訴之同一案件尚未經實體上判決確定者為限
    。如果已經實體上判決確定，即應依同法第302條第1款諭知
    免訴之判決，而無諭知不受理之可言（60年台非字第173 號
    判例）」，又「刑事訴訟法第302條第1款規定，案件曾經判
    決確定者，應諭知免訴之判決，此項訴訟法上所謂一事不再
    理之原則，關於實質上一罪或裁判上一罪，均有其適用，牽
    連犯係裁判上一罪，如其方法或結果之犯罪行為，業經判決
    確定，其效力當然及於全部，倘檢察官復就牽連犯中之方法
    或結果行為，重行起訴，即應諭知免訴之判決，不得再予論
    科（60年台非字第77號判例）」。
三、經查：
(一)、被告乙○○曾被訴於93年2月17日22時20分許，在臺北縣汐
    止市○○○路260號之全家便利商店內竊取約翰走路洋酒而
    涉犯刑法第320條第1項竊盜罪嫌，該事實經臺灣士林地方法
    院檢察署檢察官以93年度偵字第1988號案件向臺灣士林地方
    法院聲請以簡易判決處刑，並經臺灣士林地方法院士林簡易
    庭於93年4月30日以93年度士簡字第542號案件判處拘役50日
    ，該署檢察官以被告於該案判決前仍有多次至便利商店竊取
    洋酒行為，且最後一次係於93年4月22日20時30分許，在臺
    北縣樹林市○○街8號全家便利商店內竊取威士忌酒，因認
    此部分之犯罪事實與前開判決犯罪事實犯罪時間緊接，所犯
    罪名同一，顯基於概括犯意反覆為之而有連續犯裁判上一罪
    關係，依審判不可分原則，應為起訴效力所及，而臺灣士林
    地方法院未及斟酌審判為由提起上訴，由該院以93年度簡上
    字第119號案件審理，並於94年02月18日宣判，判處被告有
    期徒刑伍月，如易科罰金以佰元折算壹日。有卷附之臺灣
    士林地方法院93年度士簡字第542號刑事簡易判決、臺灣士
    林地方法院檢察署檢察官93年度偵字第1988號聲請簡易判決
    處刑書、該署檢察官93年度上字第70號上訴書及臺灣高等法
    院被告全國前案紀錄表、93年度簡上字第119號判決書等可
    查，是該案件顯已經判決確定甚明。
(二)、本件上訴人即檢察官於93年12月2日就被告涉犯前揭竊盜罪
    嫌之犯罪事實提起公訴，經核與臺灣士林地方法院士林簡易
    庭審理之前開案件犯罪時間僅間隔9月餘，與臺灣士林地方
    法院檢察署檢察官認有連續犯之裁判上一罪關係而上訴部分
    之犯罪時間則僅間隔7月餘，且與93年度簡上字第119號判決
    認定竊盜最後一次之時間（附表四）僅間隔3月餘被告所為
    均係至便利商店竊取洋酒，犯罪手段相同，與前開判決之案
    件顯有連續犯之裁判上一罪關係而為同一案件，則公訴人向
    原審法院重行起訴，揆諸前揭說明，是否應諭知免訴之判決
    ，非無斟酌餘地。
(三)、然原審未經言詞辯論，逕為諭知不受理之判決，經核原判決
    認事用法尚有未合，上訴人即檢察官上訴意旨以：「本件原
    審認被告曾於93年02月17日22時20分許，在臺北縣汐止市○
    ○○路260號全家便利商店內竊取約翰走路洋酒1瓶而涉犯竊
    盜罪嫌，業經臺灣士林地方法院判處拘役50日，與本件有連
    續犯裁判上一罪關係，而判決不受理，固非無見。惟查本件
    被告被訴竊盜時間93年12月01日下午06時30分，核與上開案
    件犯罪時間93年02月17日22時20分許，時隔近10月，顯難認
    係基於同一概括犯意所為，原審未予詳查，逕認有連續犯關
    係，其未盡調查之能事已甚明瞭，是認定事實及適用法律有
    上述之違法，自難認原判決妥適，請撤銷原判決，另為適當
    之判決」等詞，雖無理由，惟查，原判決既有不當，即應予
    撤銷發回原審法院，另為適法處理，並不經言詞辯論之。
據上論斷，應依刑事訴訟法第369條第1項後段、第372條，判決
如主文。
中　　華　　民　　國　　94　　年　　2 　　月　　23　　日
　　　　　　　　　刑事第十七庭審判長法　官  吳啟民
　　　　　　　　　　　　　　　　　  法　官  林瑞斌
　　　　　　　 　 　　　　　　　　　法　官  施俊堯
以上正本證明與原本無異。
不得上訴。
                                    書記官  陳彥蕖
中　　華　　民　　國　　94　　年　　2 　　月　　24　　日
